【裁判字號】    99,上訴,1427
【裁判日期】    990730
【裁判案由】    違反毒品危害防制條例
【裁判全文】
臺灣高等法院臺中分院刑事判決        99年度上訴字第1427號
上  訴  人
即  被  告  甲○○
上列上訴人因違反毒品危害防制條例案件，不服臺灣彰化地方法
院99年度訴字第720號中華民國99年6月25日第一審判決（起訴案
號：臺灣彰化地方法院檢察署99年度毒偵字第834號），提起上
訴，本院判決如下：
    主  文
上訴駁回。
    理  由
一、按依刑事訴訟法第350條、第361條、第362條、第367條規定
    ，不服地方法院之第一審判決而上訴者，須提出上訴書狀，
    並應敘述具體理由，為上訴必備之程式；其所提出之書狀未
    敘述上訴理由，或僅曾以言詞陳述上訴理由者，均應於上訴
    期間屆滿後20日內補提理由書於第一審法院。第一審法院經
    形式審查，認逾期未補提上訴理由者，應定期間先命補正；
    逾期未補正者，為上訴不合法律上之程式，應以裁定駁回。
    倘已提出上訴理由，但所提非屬具體理由者，則由第二審法
    院以上訴不合法律上之程式，判決駁回。而所謂具體理由，
    必係依據卷內既有訴訟資料或提出新事證，指摘或表明第一
    審判決有何採證認事、用法或量刑等足以影響判決本旨之不
    當或違法，而構成應予撤銷之具體事由，始克當之（例如：
    依憑證據法則具體指出所採證據何以不具證據能力，或依憑
    卷證資料，明確指出所為證據證明力之判斷如何違背經驗、
    論理法則）；倘僅泛言原判決認定事實錯誤、違背法令、量
    刑失之過重或輕縱，而未依上揭意旨指出具體事由，或形式
    上雖已指出具體事由，然該事由縱使屬實，亦不足以認為原
    判決有何不當或違法者（例如：對不具有調查必要性之證據
    ，法院未依聲請調查亦未說明理由，或援用證據不當，但除
    去該證據仍應為同一事實之認定），皆難謂係具體理由，俾
    與第二審上訴制度旨在請求第二審法院撤銷、變更第一審不
    當或違法之判決，以實現個案救濟之立法目的相契合，並節
    制濫行上訴（最高法院97年度台上字第892號判決亦同此意
    旨）。
二、原判決以甲○○前因販賣第二級毒品案件，經原審法院於民
    國90年9月19日，以90年度少訴字第18號判處有期徒刑3年，
    緩刑5年確定，嗣因緩刑期內再犯施用第一級毒品案件，經
    原審法院於93年9月22日，以93年度聲字第1456號裁定撤銷
    緩刑確定，於95年9月28日縮短刑期假釋，迄97年1月16日縮
    刑假釋期滿，視為已執行完畢。又因施用第二級毒品案件，
    經原審法院於90年1月4日，以90年度少調字第30號裁定送觀
    察、勒戒後，嗣於90年2月5日因無繼續施用毒品之傾向予以
    釋放，並經同院於90年2月5日，以90年度少調字第30號裁定
    不付審理確定；詎其於前揭觀察勒戒執行完畢釋放後5年內
    ，再因施用第一級毒品案件，復經同院於91年9月4日，以91
    年度少調字516號裁定送觀察、勒戒後，又於91年10月11日
    因無繼續施用毒品之傾向予以釋放，並經同院於91年10月16
    日，以91年度少調字516號裁定不付審理確定。其後，又分
    別因施用第一級毒品案件，經同院於92年10月24日，以92年
    度少調字第427號裁定令入戒治處所施以強制戒治1年，另於
    93 年5月31日，以93年度訴字第377號判刑確定後，仍不知
    悔改，復基於施用第一級毒品海洛因之犯意，於99年4月20
    日上午9時許，在彰化縣員林鎮○○路大葉大學附近某處，
    以將海洛因摻水用針筒注射體內之方式，施用第一級毒品海
    洛因1次；嗣於99年4月21日下午3時許，因另案為警搜索及
    執行拘提，在彰化縣員林鎮○○路五段314巷查獲，並當場
    扣得第一級毒品海洛因毒品1包（驗後淨重1.71公克），並
    經其同意後採集尿液送驗，結果呈嗎啡陽性反應，始悉上情
    等情。迭據被告於警詢、偵查中及原審審理時坦承不諱，且
    其於99年4月21日為警查獲時所採取之尿液，經送鑑驗結果
    ，確呈嗎啡陽性反應，有彰化縣警察局溪湖分局委託檢驗尿
    液代號與真實姓名對照認證單及詮昕科技股份有限公司99年
    4 月30日濫用藥物尿液檢驗報告（報告編號：0000 0000）1
    紙附卷可稽；又扣案之粉塊狀1包，經檢驗後檢出第一級毒
    品海洛因成分（驗後淨重1.71公克，空包裝重0.45公克），
    有法務部調查局濫用藥物實驗室鑑定書（見原審卷第12頁）
    在卷可憑，足認被告自白與事實相符，本件事證明確，被告
    犯行洵堪認定，而依毒品危害防制條例第10條第1項、刑法
    第47條第1項等規定，論以施用第一級毒品罪及累犯。復爰
    審酌被告前有多次施用毒品前科，竟仍無視於毒品對於自身
    健康之戕害及國家對於杜絕毒品犯罪之禁令，一犯再犯，顯
    見上開刑罰實難收警惕之效，自不宜輕縱，應予嚴懲，惟斟
    酌被告年輕識淺，不知毒品之為害甚鉅，且其施用毒品僅戕
    害己身，犯後均坦承犯行，態度良好等一切情狀，量處被告
    有期徒刑八月，併就上開扣案驗餘之第一級毒品海洛因宣告
    沒收銷燬之。形式上觀之，核無不合。
三、本件上訴人即被告(以下稱被告)甲○○不服原審判決，提起
    上訴，其上訴理由略以：被告身染施用毒品之不良習性，進
    而為本案犯行，究其原因當係肇於被告本身無法戒絕毒癮，
    亦不知尋覓適當機構協助導正。然被告深知己非，深感懊悔
    ，在偵查及原審審理中均坦承不諱，刑罰之目的在使犯人能
    改過遷善重新做人，而非在懲罰犯人過去所犯之錯誤，原判
    決判處被告有期徒刑八月，實為過重，是請依刑法第59條規
    定酌減其刑。鈞院鑒核，詳為查察，念及施用毒品之本質為
    戕害自身健康，並未危害社會秩序或侵害他人權益，以被告
    犯後態度，並斟酌其犯罪之動機、目的及手段等一切情狀，
    恩賜准予撤銷原判決，從輕處分云云。經查，被告施用毒品
    僅戕害自身健康及犯後坦承犯行，態度良好均為原審量刑審
    酌之依據，並非法定減刑之事由，自無再據以邀獲較輕於原
    判決所量處之刑之餘地。而被告既係累犯，且前有多次毒品
    前科，卻一再觸犯國家對於杜絕毒品之禁令，依其犯罪情狀
    顯非可憫恕，亦無依刑法第59條規定減輕其刑可言。是形式
    上觀之，尚難認原判決量刑過重。綜上，被告上述所陳尚不
    足構成原判決違法或不當而應予撤銷之理由，自難認其上訴
    已備具體理由。依上揭說明，其上訴自不合法律上之程式，
    爰不經言詞辯論予以駁回。
四、據上論斷，應依刑事訴訟法第367條前段、第372條，判決如
    主文。
中    華    民    國    99    年    7     月    30     日
              刑事第四庭  審判長法  官  洪  耀  宗
                                法  官  劉  登  俊
                                法  官  許  文  碩
以上正本證明與原本無異。
如不服本判決應於收受送達後十日內向本院提出上訴狀，其未敘
述上訴之理由者並得於提起上訴後十日內向本院補提理由書（均
須按他造當事人之人數附繕本）「切勿逕送上級法院」。
                                書記官  郭  蕙  瑜
中    華    民    國    99    年    7     月    30     日

司法院資訊處製作；財團法人民間司法改革基金會備份。
